# 求助陈版：关于利润分配

提问人：雪落星空 时间：2020-05-10 23:38:51
被审计单位分配截止到 2020 年 3 月的普通股股利，①是否可以分配截止日非年底的利润？②分配股利之前是不是要先计提 2020 年 1 月-3月份的盈余公积？

回答人：chenyiwei
1 、并不禁止分配截止日非年底的利润。相反，上市公司的中期现金分红还是受到政策鼓励的。
2 、不要求在中期分红前先计提盈余公积，但至少需保证预留出足够的未分配利润用于年底统一计提全年的盈余公积。